臺灣板橋地方法院交通事件裁定　　　　　　　　　　九十一年度交聲字第九一九號
　　原處分機關　交通部公路總局臺北區監理所
　　異　議　人
　　即受處分人　甲○○
右列異議人因違反道路交通管理處罰條例案件，對於交通部公路總局臺北區監理所於
民國九十一年五月二十一日所為之處分（原處分案號為：北監六字第裁四０－Ｚ00
000000號），聲明異議，本院裁定如左：
    主  文
異議駁回。
    理  由
一、按汽車行駛高速公路，前後兩車間之行車安全距離，在正常天候狀況下，依左表
    之規定：小型車於時速六十及七十公里時，其最小距離為三十及三十五公尺，高
    速公路交通管制規則第六條第一項著有規定。又汽車行駛於高速公路，而不遵管
    制之規定者，處汽車駕駛人新臺幣三千元以上六千元以下罰鍰。汽車駕駛人違反
    第三十三條規定者，除依原條款處罰鍰外，並予記違規點數一點，道路交通管理
    處罰條例第三十三條第一項、六十三條第一項第一款分別定有明文。
二、經查，本件受處分人即異議人甲○○於民國九十一年三月十五日十六時許，駕駛
    Ｊ四－三九七號營業小貨車行經國道一號北上六十六點一公里處，因未保持安全
    距離，致追撞前車自小客ＤＲ－七九五九號肇事（無人傷亡）之違規事實，經內
    政部警政署國道公路警察局第一警察隊舉發，有內政部警政署國道公路警察局公
    警局交字第Ｚ00000000號舉發違反道路交通管理事件通知單影本乙紙附
    卷可稽，並經本院向該隊調取系爭車禍肇事資料在卷可憑。異議人雖具狀辯稱當
    時伊發現前方追撞，其屬第四部車，乃緊急煞車，距前車尚有二十公分距離，並
    未撞到前方車輛，而係後方車由後追撞其車後，其車再輕微往前追撞前車，伊並
    非未保持安全距離，為此聲明異議云云。惟查依舉發機關函送之本件車禍之事故
    現場圖及現場車損照片所示，本件車禍乃係前後五輛車輛之連續追撞車禍，其中
    異議人車輛係第四輛車，其車輛前後均遭撞擊受損，而異議人於警訊筆錄即自承
    「當時車流量逐漸增大，行速約六十至七十公里左右，突然我見前車ＤＲ─七九
    五九號自小客車與其前車發生事故，我踩煞車已來不及，便輕微追撞前車尾肇事
    ，然後我車尾再被後車ＯＦ─九五九二號自小客車撞擊肇事，肇事前我與前車約
    保持三個車身左右」等語，是異議人警訊時即已自承係其緊急煞車不及先輕微追
    撞前車後，再遭後車追撞其車尾肇事等情，其事後辯稱原已煞停，係遭後車追撞
    後始再向前追撞前車云云，已難認屬實，並不足採。而異議人於警訊復自稱當時
    時速約六十至七十公里，與前車距約保持三個車身等情，換算結果僅約十五公尺
    左右，依首揭應保持之安全距離，顯然未達最小距離三十公尺，而有未依規定保
    持前後兩車之行車安全距離之事實已明，其違規行為應堪認定。從而，原處分機
    關據以援引首揭規定，裁處罰鍰新臺幣三千元，並記違規點數一點，於法並無不
    當，本件異議為無理由，應予駁回。
三、據上論斷，應依道路交通案件處理辦法第十九條，裁定如主文。
中      華      民      國      九十一      年    八    月    三十      日
                              臺灣板橋地方法院交通法庭
                                      法  官  朱 耀 平
右正本證明與原本無異
如不服本裁定應於送達後五日內向本院提出抗告狀
                                      書記官  黃 炎 煌
中      華      民      國      九十一      年    八    月     三十     日
